【裁判字號】    97,易,2208
【裁判日期】    970707
【裁判案由】    加重竊盜
【裁判全文】
臺灣臺中地方法院刑事判決              97年度易字第2208號
公  訴  人  臺灣臺中地方法院檢察署檢察官
被      告  甲○○
上列被告因加重竊盜案件，經檢察官提起公訴（97年度偵字第
2990號），本院判決如下：
    主    文
甲○○無罪。
    理    由
一、公訴意旨略以：被告甲○○基於意圖為自己不法所有之竊盜
    犯意，於97年1月9日凌晨1時許，著手持其所有之手電筒及
    客觀上足供作兇器使用之剪刀破壞丙○○位在臺中縣太平市
    ○○路150號住宅之紗門後，入內以自備之手電筒翻找財物
    ，並竊取該屋1樓櫃檯抽屜內之零錢約新臺幣（下同）2、30
    0元。得手後，正欲離開該處之際，適為丙○○之鄰人乙○○所撞見，遂報警而逮捕甲○○，並當場起出剪刀、手電筒
    各1支。因認被告甲○○涉犯刑法第321條第1項第1、2、3
    款之加重竊盜罪嫌云云。
二、按犯罪事實應依證據認定之，無證據不得認定犯罪事實；不
    能證明被告犯罪或其行為不罰者，應諭知無罪之判決，刑事
    訴訟法第154條第2項、第301條第1項分別定有明文。又按刑
    法上之未遂犯，必須已著手於犯罪行為之實行而不遂，始能
    成立，此在刑法第25條第1項規定甚明，同法第321條之竊盜
    罪，為第320條之加重條文，自係以竊取他人之物為其犯罪
    行為之實行，至該條第1項各款所列情形，不過為犯竊盜罪
    之加重條件，如僅著手於該項加重之行為而未著手搜取財物
    ，仍不能以本條之竊盜未遂論，最高法院27年滬上字第54號
    判例、82年度第2次刑庭會議報告意旨、87年度臺上字第390
    2號判決、85年度臺非字第116號判決意旨可資參照。
三、本案證據能力之說明按「被告以外之人於審判外之陳述，雖
    不符前4條（指刑事訴訟法第159條之1至第159條之4）之規
    定，而經當事人於審判程序同意作為證據，法院審酌該言詞
    陳述或書面陳述作成之情況，認為適當者，亦得為證據」，
    又「當事人、代理人或辯護人於法院調查證據時，知有第15
    9條第1項不得為證據之情形，而未於言詞辯論終結前聲明異
    議，視為有前項之同意」，刑事訴訟法第159條之5第1項、
    第2項亦有明文。本件被告就檢察官提出之證據之證據能力
    ，均未於言詞辯論終結前聲明異議，自視為同意，合先敘明
    。
四、本件公訴人認被告甲○○涉有上開加重竊盜罪嫌，係以被害
    人丙○○、證人乙○○於警詢指訴，且有扣案之剪刀、手電
    筒各1支可憑，並有照片在卷可資佐證，為其論據。訊據被
    告固對其於上揭時地為能進入行竊，有持剪刀破壞紗窗之事
    ，及於上揭時地為警查獲之事實自承在卷，惟堅決否認有入
    內竊盜犯行，辯稱：我那天有拿剪刀、手電筒去破壞丙○○
    的紗門，剪刀、手電筒我是放在身上，我本來確實是有想要
    去竊取東西。‥‥我在那邊大約10分鐘左右，我還沒有進去
    ，警察就來了，然後警察就從前門去叫屋主。‥‥（法官問
    ：屋主說他有丟掉2、300元，有何意見？）那可能是誤會，
    因為我還沒有進去，我當時身上只有400多元，零錢只有10
    元左右，並沒有其他的零錢。（法官問: 你後來就只有破壞
    紗門，鎖還沒有破壞，也還沒有進去？）是的等語（本院卷
    第7、8頁）。
五、經查：
（一）被告為達入內行竊之目的，有於上揭時地持客觀上足佐凶
      器使用之剪刀1支，及持手電筒1支，將上址丙○○住處不
      鏽鋼門之後紗門鑿剪出一洞，而損壞該不鏽鋼之後紗門，
      俟因丙○○之鄰人聽聞被告鑿剪該處紗門之聲音，而向警
      方報案，俟警抵達現場防火巷口，當場將聽聞警方聲音而
      至該處之被告逮捕查獲之事實，業據被告於警詢及本院自
      承在卷，核與證人乙○○於警詢及本院所述相符，並有扣
      案之被告用以鑿剪紗門所用之剪刀及手電筒各1支可稽，
      且有紗門遭破壞之相片在卷可佐，已足認定。
（二）惟查，被告雖於上揭時地鑿剪該處後紗門時，即為該處鄰
      居乙○○所發現報警查獲，業據被告於警詢即供稱：尚未
      竊得財物，聽聞有他人聲響即停止行竊被警逮捕。‥‥（
      警問：如何進入防火巷？被害人所有之後門紗窗是否為你
      破壞？如何破壞？）攀牆進入。是我破壞，利用我攜帶剪
      刀剪開等語（警卷第8頁），於偵訊即供稱：當時尚未進
      入屋內，在防火巷就被發現等語在卷（偵卷第6頁），復
      於本院亦為大致相同之辯解，且查，證人乙○○對發現被
      告到報警查獲經過，於本院具結證稱：「（法官問：你發
      現被告的時候，被告在做什麼？）我只是聽到聲音而已，
      聽到好像有在鑿牆壁的聲音，我去看，有看到被告用手電
      筒在照後紗門，然後我就打電話報警，報警之後，我還有
      隔著玻璃門繼續看，被告還是繼續一樣的動作，也有繼續
      聽到鑿的聲音，但是被告如何弄門，我看不到，我就是看
      到一個影子在弄門，還有聽到鑿的聲音，我繼續看了大約
      10分鐘左右，警察就來了，警察到之前，被告都一直在鑿
      那個門，都沒有停，也沒有離開現場。（法官問：警察來
      了之後，你有繼續看嗎？）當時我弟弟也在，他有幫忙看
      警察，我看小偷，警察來的時候，我有聽到聲音，警察當
      時是來到我們巷子，還沒有到被告所在的防火巷，我聽到
      警察來的聲音，我就去引導警察到防火巷那邊，然後在防
      火巷巷口那邊，被告也走出來了，然後我就回家了。後來
      警察跟被告說什麼，我就沒有注意了。（法官問：警察到
      達之前，被告到底進去那個店裡面了沒？）沒有。被告都
      還在後門口那邊。（法官問：你當時有離開現場一下，就
      是打電話報警還有去引導警察的時候，你當時沒有在現場
      ，如何知道被告沒有進去店裡面？）我打電話還有去接警
      察的時候，沒有看小偷在做什麼。當時因為鑿的聲音還繼
      續中，所以應該是沒有進去。（法官問：你去引導警察到
      被告出現在防火巷口的時間大約多久？）不用3分鐘」等
      語（本院卷第21頁反面、第22頁），依證人乙○○上揭供
      述內容，顯見被告自遭發現到證人乙○○報警而警方查獲
      之前，均仍在上址之後紗門處著手破壞後紗門，尚未進入
      該址內，倘其已入內行竊，衡情自無再繼續於上址後紗門
      處破壞後紗門之必要，是被告供稱尚未入內，亦尚未行竊
      財物乙節，尚非不可採信；再查，雖證人即被害人丙○○
      於本院具結證稱：因為那些零錢都是（指放在）用罐頭的
      罐子，錢都是放在1樓店面的吧台，有1元還有5元的，裡
      面大約有兩三百元，那些錢都不見了。（法官問：你可以
      確定是那天進去裡面偷的？）是的。（法官問：有無可能
      是前一天就已經用掉了？）沒有可能，我有問過我女兒有
      無掉了什麼東西，我女兒說就是那個罐子裡面的零錢有掉
      了。（法官問：你最後一次親自確認那個罐子裡面的零錢
      是何時的事情？）就是那天晚上。就是警察來之後。（
      法官問：你最後一次親自確認那個罐子裡面的零錢還在是
      何時的事情？）就是1月8日晚上7、8點的時候。‥‥（法
      官問：罐子裡面都是零錢嗎？）是的，裡面沒有百元鈔。
      ‥‥（法官問：事後有無去你們後紗門那邊看？）有。我
      在那邊沒有看到零錢等語（本院卷第23頁），惟被告係於
      防火巷口當場為警查獲，查獲時除有剪刀及手電筒外，其
      身上並無1元、5元零錢所組成之合計2、3百元之零錢，業
      據被告於本院陳明在卷（本院卷第24頁），復有搜索扣押
      筆錄及扣案剪刀係自被告身上查獲之相片可佐，倘其已入
      內竊得財物，何以查獲時未在被告身上或後紗門至防火巷
      口處查獲其行竊所得之財物？此外，復查無其他積極證據
      足資證明被告已著手於竊盜犯罪構成要件之實行，是本件
      被告既僅有著手為達入內行竊目的而損壞後紗門之加重條
      件行為，尚難認已達竊盜之著手行為，自難令被告負加重
      竊盜或加重竊盜未遂罪責。本件復因告訴權人丙○○並未
      對被告提出毀損罪之告訴，故檢察官未起訴被告破壞上址
      後紗門之損壞器物罪嫌，是被告涉犯加重竊盜罪嫌部分既
      屬不能證明，即應為其無罪之諭知。
據上論斷，應依刑事訴訟法第301條第1項，判決如主文。
中    華    民    國    97    年    7     月    7     日
                          臺灣臺中地方法院刑事第十庭
                              法  官  黃  家  慧
上正本證明與原本無異。
如不服本判決，應於收受送達後10日內向本院提出上訴書狀（應
敘述具體理由並附繕本）。
上訴書狀如未敘述理由，應於上訴期間屆滿後20日內補提理由書
於本院。
                                書記官  陳靖騰
中    華    民    國    97    年    7     月    7     日


司法院資訊處製作；財團法人民間司法改革基金會備份。
